Minutes et répertoires du notaire Raoul BONTEMPS, 29 août 1569 - juillet 1617 (étude XXIII)
Archives nationales
- Minutes de Raoul BONTEMPS, 29 août 1569 - juillet 1617; MC/ET/XXIII/34 - MC/ET/XXIII/223
  - Minutes (inventaires après décès). 1580 - 1585, MC/ET/XXIII/132
    - Inventaire après décès de Etienne Petit, marchand, et Jehanne Demeure., MC/ET/XXIII/132; 6 f.
      inventaire après décès; Petit, Etienne; Demeure, Jehanne; commerçant
    - Inventaire après décès de Jehan Gaulche, maître orfèvre, à l'enseigne le ' Lyon d'Or', sur le Pont au Change., 25 octobre 1582; MC/ET/XXIII/132; 15 f.
      inventaire après décès; Change (pont au); Gaulche, Jehan; orfèvre
    - Inventaire après décès de Jacques Guesbin, greffier du trésor à Paris., 29 octobre 1582; MC/ET/XXIII/132; 58 f.
      inventaire après décès; Guesbin, Jacques
    - Inventaire après décès de Jehanne Cottart, femme de Loys Mahiel, marchand mercier., 19 décembre 1582; MC/ET/XXIII/132; 11 f.
      inventaire après décès; Cottart, Jehanne; Mahiel, Loys; commerçant
    - Inventaire après décès de Marguerite Germain, femme de Jehan Le Boutillier, marchand mercier quinqualier [quincaillier ayant sa boutique au Palais, en une chambre et bouge], en la cour Saint-Eloy., 23 décembre 1582; MC/ET/XXIII/132; 12 f.
      Les oeuvres d'art sont mentionnées dans l'inventaire. [Bibliothèque, quelques livres].
      inventaire après décès; Germain, Marguerite; Le Boutillier, Jehan; commerçant
    - Inventaire après décès de Denise Angibaut, femme de Pierre Guillot, maître tapissier contrepointier, rue de la Vieille Draperie., 8 février 1583; MC/ET/XXIII/132; 8 f.
      inventaire après décès; Vieille-Draperie (rue de la); Angibaut, Denise; Guillot, Pierre; tapissier
    - Inventaire après décès de Charles Fauchet, à l'image Saint-Pierre, rue des Cannettes., 13 juillet 1583; MC/ET/XXIII/132; 11 f.
      inventaire après décès; Saint-Pierre (image); Canettes (rue des); Fauchet, Charles
    - Inventaire après décès de Marie Laluette, veuve de Thieri du Marestz, procureur au Parlement, à l'enseigne des ' Trois Roys', rue de la Vieille Draperie., 30 août 1583; MC/ET/XXIII/132; 22 f.
      inventaire après décès; Vieille-Draperie (rue de la); Laluette, Marie; Marestz, Thieri du
    - Inventaire après décès de Antoinette Fernel, femme de François Haye, procureur au Parlement, rue de Seine., 1er octobre 1583; MC/ET/XXIII/132; 11 f.
      inventaire après décès; Seine (rue de); Fernel, Antoinette; Haye, François
    - Inventaire après décès de Claude Syaneus, maître imprimeur., 24 octobre 1583; MC/ET/XXIII/132; 13 f.
      inventaire après décès; Syaneus, Claude; imprimeur
    - Inventaire après décès de Mathieu Pavée, maître tailleur d'habits et Ysabeau Dubreul, rue des Barres., 1er mars 1584; MC/ET/XXIII/132; 6 f.
      inventaire après décès; Barres (rue des); Pavée, Mathieu; Dubreul, Ysabeau; tailleur d'habits
    - Inventaire après décès de Denis Rebuffe, avocat en Parlement., 21 mars 1584; MC/ET/XXIII/132; 23 f.
      inventaire après décès; Rebuffe, Denis; avocat au parlement (Ancien Régime)
    - Inventaire après décès de Marie Planson, femme de Pierre Hannocque, maître fripier, rue de la Pelleterie., 4 juin 1584; MC/ET/XXIII/132; 8 f.
      inventaire après décès; Pelleterie (rue de la); Planson, Marie; Hannocque, Pierre; brocanteur
    - Inventaire après décès de Magdelaine Joseph, femme en deuxièmes noces de Jacques Lustin, marchand, et en premières noces de Jean Guéret., 23 juin 1584; MC/ET/XXIII/132; 57 f.
      inventaire après décès; Joseph, Magdelaine; Lustin, Jacques; Guéret, Jean; commerçant
    - Inventaire après décès de Ysabel Ledar, femme de Denys Cocquelay, maître orfèvre, rue Saint-Denis, paroisse Saint-Honoré., 2 août 1584; MC/ET/XXIII/132; 6 f.
      inventaire après décès; Saint-Denis (rue); Ledar, Ysabel; Cocquelay, Denys; orfèvre
    - Inventaire après décès de Françoise de Moinay, veuve de Claude de Bourges, rue Neuve Nostre-Dame., 20 octobre 1584; MC/ET/XXIII/132; 3 f.
      inventaire après décès; Moinay, Françoise de; Bourges (veuve); Bourges, Claude de
    - Inventaire après décès de Jehanne d' Orléans, femme de André Dagron, marchand quincaillier, à l'enseigne Saint-Martin, rue de la Vieille Draperie., 23 janvier 1585; MC/ET/XXIII/132; 23 f.
      inventaire après décès; Vieille-Draperie (rue de la); Orléans, Jeanne d'; Dagron, André; commerçant
    - Inventaire après décès de Robert Dauvilliers, graveur de la monnaie, rue de la Vieille Pelleterie., 24 janvier 1585; MC/ET/XXIII/132; 7 f.
      inventaire après décès; Pelleterie (rue de la); Dauvilliers, Robert
    - Inventaire après décès de Jacques Mullard, procureur en Parlement, au coin de la rue des Marmousets., 15 février 1585; MC/ET/XXIII/132; 25 f.
      inventaire après décès; Marmousets (rue des); Mullard, Jacques
    - Inventaire après décès de Jehan Desrieulx, rue de la Vieille Pelleterie., 1er mars 1585; MC/ET/XXIII/132; 3 f.
      inventaire après décès; Pelleterie (rue de la); Desrieulx, Jehan
    - Inventaire après décès de Claude Herbin, gagne-denier, rue Neuve Notre-Dame., 23 mars 1585; MC/ET/XXIII/132; 2 f.
      inventaire après décès; Neuve-Notre-Dame (rue); Herbin, Claude; journalier
    - Inventaire après décès de Gillette Marchant, veuve de Françoys de La Fuye, à l'enseigne de la Corne de Cerf, rue Neuve Nostre-Dame., 13 mai 1585; MC/ET/XXIII/132; 3 f.
      inventaire après décès; Corne de Cerf (enseigne de la); Marchant, Gillette; La Fuye, Françoys de
    - Inventaire après décès de Martin Mesnard., 23 août 1585; MC/ET/XXIII/132; 3 f. et 2 f.
      La cote donnée par G. Wildenstein dans Le Goût pour la Peinture ... (MC/ET/XVIII/132) est erronée. La cote exacte est MC/ET/XXIII/132.
      inventaire après décès; Mesnard, Martin
    - Inventaire après décès de Nicolas de Vailly, marchand mercier, au bout du Pont Notre-Dame., 8 octobre 1585; MC/ET/XXIII/132; 19 f.
      inventaire après décès; Vailly, Nicolas de; commerçant
    - Inventaire après décès de Nicole Ducry, femme de Jehan Corozet, marchand, au cloitre Saint-Denys de la Chartre., 21 octobre 1585; MC/ET/XXIII/132; 18 f.
      inventaire après décès; Ducry, Nicole; Corozet, Jehan; commerçant
    - Inventaire après décès de Laurent Collo, chirurgien, valet de chambre ordinaire du roi, en la maison du Croissant, rue des Juifs., 5 novembre 1585; MC/ET/XXIII/132; 31 f.
      inventaire après décès; Croissant (enseigne du); Juifs (rue des); Collo, Laurent; chirurgien; officier de la Chambre du roi (Ancien Régime)
  - Minutes (inventaires après décès). 1586 - 1588, MC/ET/XXIII/133
    - Inventaire après décès de Guillaume Guillon, maître gantier, rue de la Vieille Pelleterie, à l'enseigne de la Rose., 6 mars 1586; MC/ET/XXIII/133; 7 f.
      La cote donnée par G. Wildenstein dans Le Goût pour la Peinture ... (XXIII/0193) est peut-être erronée.
      inventaire après décès; Pelleterie (rue de la); Rose (enseigne de la); Guillon, Guillaume; maroquinier; fabricant d'accessoires vestimentaires
    - Inventaire après décès de Blanche Varin, femme de Lienard Prévost, manouvrier, rue de la Juiverie, à l'image Saint-Christophe., 10 mars 1586; MC/ET/XXIII/133; 4 f.
      inventaire après décès; Juiverie (rue de la); Saint-Christophe (image); Varin, Blanche; Prévost, Lienard; journalier
    - Inventaire après décès de Loys Bobye, marchand, rue de la Savaterie., 28 avril 1586; MC/ET/XXIII/133; 23 f.
      inventaire après décès; Savaterie (rue de la); Bobye, Loys; commerçant
    - Inventaire après décès de Clément Pinguet, aiguilletier et Madeleine Machart, sa femme., 2 mai 1586; MC/ET/XXIII/133; 3 f.
      inventaire après décès; Pinguet, Clément; Machart, Madeleine; fabricant d'accessoires vestimentaires
    - Inventaire après décès de Jehan Cheron, marchand mégissier, rue de la Vieille-Monnaie, à l'enseigne de la Hure., 3 juin 1586; MC/ET/XXIII/133; 6 f.
      inventaire après décès; Vieille-Monnaie (rue de la); Cheron, Jehan; commerçant
    - Inventaire après décès de Jehanne Bonamy, veuve de Nicolas Le Gendre, maître ceinturier, rue de la Licorne, à l'enseigne de la Rose., 4 juillet 1586; MC/ET/XXIII/133; 4 f.
      La cote donnée par G. Wildenstein dans Le Goût pour la Peinture ... (ET/XIII/133) est erronée. La cote exacte est ET/XXIII/133.
      inventaire après décès; Licorne (rue de la); Rose (enseigne de la); Bonamy, Jehanne; Le Gendre, Nicolas; maroquinier
    - Inventaire après décès de Françoise Dailly, et Marie Dailly, rue de la Barillerie, à l'enseigne de la Fleur de Lis., 19 août 1586; MC/ET/XXIII/133; 6 f.
      inventaire après décès; Barillerie (rue de la); Fleur de Lis (enseigne de la); Dailly, Françoise; Dailly, Marie
    - Inventaire après décès de Marc Sauvin, compagnon teinturier, rue de la Vieille Pelleterie, en la maison des Trois Faucilles., 9 septembre 1586; MC/ET/XXIII/133
      inventaire après décès; Pelleterie (rue de la); Sauvin, Marc; teinturier blanchisseur
    - Inventaire après décès de Jaspard Le Breton, rue des Canettes, à l'image Saint-Pierre., 13 décembre 1586; MC/ET/XXIII/133; 6 f.
      inventaire après décès; Canettes (rue des); Saint-Pierre (image); Le Breton, Jaspard
    - Inventaire après décès de Catherine Chedenys, femme de Pierre Petit, maître chapellier, rue de la Juiverie, à l'enseigne de la Rose., 12 mars 1587; MC/ET/XXIII/133; 6 f.
      inventaire après décès; Juiverie (rue de la); Rose (enseigne de la); Chedenys, Catherine; Petit, Pierre
    - Inventaire après décès de Marie Rioust, femme de Claude Bobye, rue de la Barillerie, à l'enseigne des Pastoureaux., 14 avril 1587; MC/ET/XXIII/133; 17 f.
      inventaire après décès; Barillerie (rue de la); Rioust, Marie; Bobye, Claude
    - Inventaire après décès de André Leclerc, marchand mercier, rue de la Vieille Pelleterie, à l'image Saint-Jacques., 12 juin 1587; MC/ET/XXIII/133; 6 f.
      inventaire après décès; Pelleterie (rue de la); Saint-Jacques (image); Leclerc, André; commerçant
    - Inventaire après décès de Martin Bernard, prêtre et panetier de l'Hôtel-Dieu de Paris, une des chambres de l'Hôtel-Dieu., 27 juin 1587; MC/ET/XXIII/133; 4 f.
      inventaire après décès; Hôtel-Dieu; Bernard, Martin; prêtre
    - Inventaire après décès de Jean Aubin, maître tailleur d'habits, Port-l'Evêque, près l'église Notre-Dame., 2 juillet 1587; MC/ET/XXIII/133; 4 f.
      inventaire après décès; Aubin, Jean; tailleur d'habits
    - Inventaire après décès de Jacqueline Alleaulme, veuve de Louis Bobye, marchand., 23 juillet 1587; MC/ET/XXIII/133; 24 f.
      inventaire après décès; Alleaulme, Jacqueline; Bobye, Louis; commerçant
    - Inventaire après décès de Louis Duboys, chevalier des deux ordres du Roi, lieutenant pour le Roi en son Duché de Touraine, rue des Augustins, au bout du pont Saint-Michel., 7 août 1587; MC/ET/XXIII/133; 32 f.
      inventaire après décès; Grands-Augustins (rue des); Duboys, Louis
    - Inventaire après décès de Jeane Guehery, veuve de Jean du Buisson, au chevet Saint-Landry., 5 octobre 1587; MC/ET/XXIII/133; 5 f.
      La cote donnée par G. Wildenstein dans Le Goût pour la Peinture ... (MC/ET/XXIII/138) est peut-être erronée. Selon toute vraisemblance, la cote exacte est MC/ET/XXIII/133.
      inventaire après décès; Guehery, Jeane; Buisson, Jean du
    - Inventaire après décès de Martine Le Jeune, veuve de Jean Guehery, chevet Saint-Landry., 5 octobre 1587; MC/ET/XXIII/133; 5 f.
      inventaire après décès; Le Jeune, Martine; Guehery, Jean
    - Inventaire après décès de Guillemette Danneau, femme de René Henaud, procureur au Parlement, rue Gervais Laurent., 6 octobre 1587; MC/ET/XXIII/133; 29 f.
      inventaire après décès; Gervais-Laurent (rue); Danneau, Guillemette; Henaud, René
    - Inventaire après décès de Claude Dancours, marchand mercier, rue des Marmousets, à l'image Sainte-Catherine., 7 octobre 1587; MC/ET/XXIII/133; 10 f.
      inventaire après décès; Marmousets (rue des); Sainte-Catherine (image); Dancours, Claude; commerçant
    - Inventaire après décès de Claude de Fourcroy, avocat au Parlement et bailli du Fort-Levêque., 7 octobre 1587; MC/ET/XXIII/133; 45 f.
      inventaire après décès; Fourcroy, Claude de; avocat au parlement (Ancien Régime); bailli
    - Inventaire après décès de Suzanne Gaultier, femme de Louis Guenée, marchand mercier bonnetier, enclos du Palais., 21 octobre 1587; MC/ET/XXIII/133; 21 f.
      inventaire après décès; Palais (enclos); Gaultier, Suzanne; Guenée, Louis; commerçant
    - Inventaire après décès de Robert Le Tellier, marchand teinturier de toile, laine, fil et soie, rue Aubry-le-Boucher., 19 décembre 1587; MC/ET/XXIII/133; 18 f.
      inventaire après décès; Aubry-le-Boucher (rue); Le Tellier, Robert; commerçant
    - Inventaire après décès de Nicollas Cammate, rue Saint-André des Arts., 5 mars 1588; MC/ET/XXIII/133; 26 f.
      inventaire après décès; Saint-André-des-Arts (rue); Cammate, Nicollas
    - Inventaire après décès de Jacques Hardy, maître cordonnier, rue de la Barrillerie, à l'enseigne du Nom du Chrétien., 15 mars 1588; MC/ET/XXIII/133; 60 f.
      inventaire après décès; Hardy, Jacques; cordonnier
    - Inventaire après décès de Cosme Gobert, maître sonnetier, rue de Perpignan., 21 juillet 1588; MC/ET/XXIII/133; 4 f.
      inventaire après décès; Perpignan (rue de); Gobert, Cosme
    - Inventaire après décès de Jehan Fouassier, procureur au Parlement, rue des Marmousets., 27 juillet 1588; MC/ET/XXIII/133; 32 f.
      inventaire après décès; Marmousets (rue des); Fouassier, Jehan
    - Inventaire après décès de Jehan Bidault, clerc de l'église Sainte-Geneviève du Miracle des Ardants, rue Neuve-Notre-Dame., 22 août 1588; MC/ET/XXIII/133; 5 f.
      inventaire après décès; Neuve-Notre-Dame (rue); Bidault, Jehan
    - Inventaire après décès de Valecourt., septembre 1588; MC/ET/XXIII/133
      inventaire après décès; Valecourt
    - Inventaire après décès de Durant de Malerac, avocat général du Roi au Parlement de Toulouse., 6 septembre 1588; MC/ET/XXIII/133; 11 f.
      inventaire après décès; Malerac, Durant de
    - Inventaire après décès de Estiennette Godeffroy, veuve de Guillaume Cartier, rue des Lavendières., 8 novembre 1588; MC/ET/XXIII/133; 12 f.
      inventaire après décès; Lavandières (rue des); Godeffroy, Estiennette; Cartier, Guillaume
  - Minutes (inventaires après décès). 1589 - 1590, MC/ET/XXIII/134
    - Contrat de mariage entre Guillaume Bonnet, demeurant à Paris, rue Saint-Germain-l'Auxerrois, paroisse Saint-Germain-l'Auxerrois, procureur en parlement et Marie Jallaim, demeurant à Paris, rue Saint-Martin, paroisse Saint-Nicolas-des-Champs, assistée de sa mère et de son père, premier huissier des Requêtes du Palais et garde de la Chambre de la cour de Parlement., 14 mai 1582; MC/ET/XXIII/134
      contrat de mariage; Saint-Germain-l'Auxerrois (rue); Saint-Martin (rue); Saint-Nicolas-des-Champs (paroisse); Bonnet, Guillaume; Jallaim, Marie; huissier de justice
    - Inventaire après décès de Jehan Busseau, sergent à verge et priseur juré vendeur de biens au Châtelet, faubourg Saint-Germain., 21 janvier 1589; MC/ET/XXIII/134; 50 f.
      inventaire après décès; Saint-Germain (faubourg); Busseau, Jehan; auxiliaire de justice
    - Inventaire après décès de Claude Leroy, procureur au Châtelet, rue Gervais Laurent., 17 février 1589; MC/ET/XXIII/134; 7 f.
      inventaire après décès; Gervais-Laurent (rue); Leroy, Claude; procureur de justice (Ancien Régime)
    - Inventaire après décès de Claude Lenffant, marchand joaillier, rue de Perpignan., 15 mars 1589; MC/ET/XXIII/134; 30 f.
      inventaire après décès; Perpignan (rue de); Lenffant, Claude; commerçant; orfèvre
    - Inventaire après décès de Nicollas Paulmier, dit la Rozière, secrétaire de feu Mgr fils de France, rue de la Licorne., 10 avril 1589; MC/ET/XXIII/134; 13 f.
      inventaire après décès; Licorne (rue de la); Paulmier, Nicollas; Paulmier, Nicollas (dit La Rozière); Mgr (fils de France)
    - Inventaire après décès de Estienne Licqueris, marchand joyalier, pont Notre-Dame., 27 novembre 1589; MC/ET/XXIII/134; 16 f.
      inventaire après décès; Notre-Dame (pont); Licqueris, Estienne; commerçant
    - Inventaire après décès de Jehan Gaultier, maître tapissier et Suzanne Duchesne, sa femme, rue Saint-Martin, à l'enseigne du Mouton d'Or., 28 novembre 1589; MC/ET/XXIII/134; 15 f.
      inventaire après décès; Saint-Martin (rue); Gaultier, Jehan; Duchesne, Suzanne; tapissier
    - Inventaire après décès de Denys Duboys, avocat en Parlement, rue Féron., 29 décembre 1589; MC/ET/XXIII/134; 8 f. B
      La cote donnée par G. Wildenstein dans Le Goût pour la Peinture ... (MC/ET/XVIII/134) est erronée. La cote exacte est MC/ET/XXIII/134.
      inventaire après décès; Duboys, Denys; avocat au parlement (Ancien Régime)
    - Inventaire après décès de Claude Pijeart, femme de Loys Guene, marchand., 10 janvier 1590; MC/ET/XXIII/134; 22 f.
      inventaire après décès; Pijeart, Claude; Guene, Loys; commerçant
    - Inventaire après décès de Jehanne Semy, femme de Pierre Cottard, marchand mercier au Palais, rue de la Calandre, à l'enseigne du Pourcelet d'Or., 22 janvier 1590; MC/ET/XXIII/134; 7 f.
      inventaire après décès; Justice (palais de); Calandre (rue de la); Semy, Jehanne; Cottard, Pierre; commerçant
    - Inventaire après décès de Nicolas Dameron, marchand et gantier, rue du Marché-Neuf., 5 février 1590; MC/ET/XXIII/134; 11 f.
      inventaire après décès; Dameron, Nicolas; commerçant
    - Inventaire après décès de Jacques Malingre, avocat en Parlement, et Anne Bobye, sa femme. [Inventaire des biens de la communauté]., 20 février 1590; MC/ET/XXIII/134; 7 f. B
      inventaire après décès; Malingre, Jacques; Bobye, Anne; avocat au parlement (Ancien Régime)
    - Inventaire après décès de Martin d' Agron, marchand et Geneviefve Flahault, sa femme., 27 avril 1590; MC/ET/XXIII/134; 4 f.
      inventaire après décès; Agron, Martin d'; Flahault, Geneviefve; commerçant
    - Inventaire après décès de Eustache Garnier, femme de Raoul Le Febvre, huissier examinateur au Châtelet, rue Saint-Christophe., 8 mai 1590; MC/ET/XXIII/134; 18 f.
      inventaire après décès; Saint-Christophe (rue); Garnier, Eustache; Le Febvre, Raoul; huissier de justice; commissaire au Châtelet (Ancien Régime)
    - Inventaire après décès de Jehan Le Prebstre, quai de la Mégisserie., 18 août 1590; MC/ET/XXIII/134; 33 f.
      inventaire après décès; Mégisserie (quai de la); Le Prebstre, Jehan
    - Inventaire après décès de Thomas Escoffier, rue St-Jacques-de-la-Boucherie, à l'enseigne de la Croix perse., 3 septembre 1590; MC/ET/XXIII/134; 56 f. B
      inventaire après décès; Escoffier, Thomas
    - Inventaire après décès de Marguerite Palliot, veuve de Jehan Le Charron, maître orfèvre, sur le pont au Change, à l'enseigne des Trois Visages., 23 septembre 1590; MC/ET/XXIII/134; 38 f.
      inventaire après décès; Change (pont au); Palliot, Marguerite; Le Charron, Jehan; orfèvre
    - Inventaire après décès de Pierre Boucher, rue Gervais Laurent., 26 septembre 1590; MC/ET/XXIII/134; 11 f.
      inventaire après décès; Gervais-Laurent (rue); Boucher, Pierre
    - Inventaire après décès de Catherine Charpentier, fille de Rolland Charpentier, marchand libraire, rue des Sept-Voies, à l'image Saint-Etienne., 1er octobre 1590; MC/ET/XXIII/134; 11 f.
      inventaire après décès; Sept-Voies (rue des); Charpentier, Catherine; Charpentier, Rolland; libraire
    - Inventaire après décès de Jehan Pérignon, avocat en Parlement, rue Neuve-Notre-Dame., 24 octobre 1590; MC/ET/XXIII/134; 32 f.
      inventaire après décès; Neuve-Notre-Dame (rue); Pérignon, Jehan; avocat au parlement (Ancien Régime)
    - Inventaire après décès de Benoist Forfaict, marchand mercier, rue de la Calandre, près la maison de la Fleur de lis., 26 octobre 1590; MC/ET/XXIII/134; 13 f.
      inventaire après décès; Calandre (rue de la); Forfaict, Benoît; commerçant
    - Inventaire après décès de Claude Lefèvre, femme de Jehan Budé, procureur au Châtelet, rue du Chevet Saint-Landry., 15 novembre 1590; MC/ET/XXIII/134; 41 f.
      inventaire après décès; Lefèvre, Claude; Budé, Jehan; procureur de justice (Ancien Régime)
    - Inventaire après décès de Gauthière Certenas, femme de Nicollas Bonfons, marchand libraire, rue Neuve Notre-Dame., 3 décembre 1590; MC/ET/XXIII/134; 9 f.
      inventaire après décès; Neuve-Notre-Dame (rue); Certenas, Gauthière; Bonfons, Nicollas; libraire
    - Inventaire après décès de Guillaume Erondelle, marchand orfèvre, sur le pont au Change, à l'image Saint-Pierre et les chandeliers., 13 décembre 1590; MC/ET/XXIII/134; 29 f.
      inventaire après décès; Change (pont au); Erondelle, Guillaume; orfèvre
    - Inventaire après décès de Jacques Mareschal, marchand mercier au Palais, rue de la Calandre., 17 décembre 1590; MC/ET/XXIII/134; 19 f.
      inventaire après décès; Justice (palais de); Calandre (rue de la); Mareschal, Jacques; commerçant
    - Inventaire après décès de René de Vailly, sergent à verge au Châtelet, rue de la Barillerie, à l'enseigne des Pastoureaux., 18 décembre 1590; MC/ET/XXIII/134; 4 f.
      inventaire après décès; Barillerie (rue de la); Vailly, René de; auxiliaire de justice
  - Minutes (inventaires après décès). 1591 - 1601, MC/ET/XXIII/135
    - Inventaire après décès de Mathurin Egrot, procureur au Parlement, rue des Marmousets., 15 janvier 1591; MC/ET/XXIII/135; 41 f.
      inventaire après décès; Marmousets (rue des); Egrot, Mathurin
    - Inventaire après décès de Michelle Danineau, rue Gervais Laurent., 18 janvier 1591; MC/ET/XXIII/135; 7 f.
      inventaire après décès; Gervais-Laurent (rue); Danineau, Michelle
    - Inventaire après décès de Jaspard Le Croix, maître miroitier et lunetier, rue de la Barillerie, paroisse Saint-Côme., 24 janvier 1591; MC/ET/XXIII/135; 3 f.
      inventaire après décès; Barillerie (rue de la); Le Croix, Jaspard
    - Inventaire après décès de Magdelaine Guérin, femme de Martin Le Cosme, marchand, rue des Hermettes., 4 février 1591; MC/ET/XXIII/135; 1 f
      inventaire après décès; Guérin, Magdelaine; Le Cosme, Martin; commerçant
    - Inventaire après décès de Jacques Malingre, avocat au Parlement, au port Saint-Landry., 27 février 1591; MC/ET/XXIII/135; 16 f.
      inventaire après décès; Saint-Landry (port); Malingre, Jacques; avocat au parlement (Ancien Régime)
    - Inventaire après décès de Jehan Martin, procureur au Parlement, rue des Billettes., 8 avril 1591; MC/ET/XXIII/135; 37 f.
      inventaire après décès; Billettes (rue des); Martin, Jehan
    - Inventaire après décès de Guillaume Martin, avocat en Parlement, rue de la Calandre., 10 juin 1591; MC/ET/XXIII/135; 26 f. B
      inventaire après décès; Calandre (rue de la); Martin, Guillaume; avocat au parlement (Ancien Régime)
    - Inventaire après décès de Crespin Hubert, maître patenotrier en jai, corail, rue du Vertbois, à l'enseigne des Carneaux., 13 juin 1591; MC/ET/XXIII/135; 4 f.
      inventaire après décès; Vertbois (rue du); Hubert, Crespin
    - Inventaire après décès de Jehan Becquet, maître chaudronnier, rue Aubry-le-Boucher, à l'enseigne du Chaudron., 22 juin 1591; MC/ET/XXIII/135; 28 f.
      La cote donnée par G. Wildenstein dans Le Goût pour la Peinture ... (ET/XXII/135) est erronée. La cote exacte est ET/XXIII/135.
      inventaire après décès; Aubry-le-Boucher (rue); Becquet, Jehan; forgeron
    - Inventaire après décès de Opportune Hurelle, veuve de Robert Hay, marchand parfumeur., 17 février 1592; MC/ET/XXIII/135; 60 f.
      inventaire après décès; Hurelle, Opportune; Hay (veuve); Hay, Robert; commerçant; parfumeur
    - Inventaire après décès de Espérance de Sainct-Mesmyn, veuve de Denis Rebuffé, avocat au Parlement, rue Git-le-Coeur., 26 mai 1592; MC/ET/XXIII/135; 30 f.
      inventaire après décès; Gît-le-Coeur (rue); Sainct-Mesmyn, Espérance de; Rebuffé (veuve); Rebuffé, Denis; avocat au parlement (Ancien Régime)